臺灣新北地方法院民事裁定　　　　　　 110年度訴字第2192號
原　　　告　方國玲　
被　　　告　吳顯文　



上列當事人間請求遷讓房屋等事件，本院裁定如下：
    主  文
原告應於裁定送達後五日內補繳裁判費用新臺幣伍仟玖佰伍拾元
，逾期不補正，即駁回起訴。
    理  由
一、按訴訟標的之價額，由法院核定；核定訴訟標的之價額，以
    起訴時之交易價額為準；無交易價額者，以原告就訴訟標的
    所有之利益為準。以一訴主張數項標的者，其價額合併計算
    之。但所主張之數項標的互相競合或應為選擇者，其訴訟標
    的價額，應依其中價額最高者定之；以一訴附帶請求其孳息
    、損害賠償、違約金或費用者，不併算其價額，民事訴訟法
    第77條之1 第1 、2 項、第77條之2 分別定有明文。又房屋
    及土地為各別之不動產，各得單獨為交易標的，故房屋所有
    權人對無權占有人請求遷讓交還房屋之訴，應以房屋起訴時
    之交易價額為準，核定其訴訟標的價額，而不應將房屋坐落
    之土地價額併算在內（最高法院99年度台抗字第275 號裁定
    意旨可資參照）。末按原告之訴，起訴不合程式或不備其他
    要件者，法院應以裁定駁回之。但其情形可以補正者，審判
    長應定期間先命補正，民事訴訟法第249 條第1 項第6 款亦
    有明定。
二、經查，本件原告請求訴之聲明為：被告應將坐落新北市○○
    區○○路000 巷0 號2 樓（205 室）房屋（下稱系爭房屋）
    全部遷讓返還原告，並給付租金新臺幣（下同）1 萬4,400
    元及自民國110 年3 月2 日起至遷讓之日止按月賠償7,000
    元。揆諸首揭規定及意旨，本件原告所主張訴之聲明所請求
    之1 萬4,400 元及應按月賠償之7,000 元，均為被告無權占
    有系爭房屋所應給付予原告之相當於租金之不當得利，自屬
    以一訴附帶請求之孳息，應不予併算入訴訟標的價額，故訴
    訟標的價額自應以系爭房屋起訴時之交易價額為核定。查本
    件訴訟標的之系爭房屋經原告陳報價額為55萬元，有本院公
    務電話記錄在卷可稽（見本院重簡卷第83頁），是本件訴訟
    標價額應核定為55萬元，自應徵收第一審裁判費5,950 元（
    伍仟玖佰伍拾元）。茲依民事訴訟法第249 條第1 項但書規
    定，限原告於收受本裁定5 日內如數補繳，如未補繳，即駁
    回原告之訴。
三、爰裁定如主文。
中    華    民    國   110    年    11    月    18    日
                  民事第五庭  法  官  王  廷
以上正本證明與原本無異。
如不服本裁定關於訴訟標的價額之核定，得於收受裁定正本後10
日內向本院提出抗告狀，並繳納抗告裁判費新臺幣1,000 元。
本裁定關於核定訴訟標的價額部分得抗告；命補繳裁判費部分不
得抗告。
中    華    民    國   110    年    11    月    18    日
                              書記官  張雅筑